臺灣苗栗地方法院民事簡易判決
                  110年度苗簡字第310號
原      告  江斌豪  

被      告  賴嘉誠  
上列當事人間請求侵權行為損害賠償事件，原告提起刑事附帶民
事訴訟，經本院刑事庭移送前來（109年度簡附民字第55號），
本院於民國110年11月18日言詞辯論終結，判決如下：
    主      文
一、被告應給付原告新臺幣壹拾萬元，及自民國一百零九年九月
    十八日起至清償日止，按年息百分之五計算之利息。
二、原告其餘之訴駁回。
三、訴訟費用由被告負擔百分之五十，餘由原告負擔。
四、本判決原告勝訴部分得假執行。
五、原告其餘假執行之聲請駁回。　　
    事實及理由
壹、程序方面
    本件被告經合法通知，未於言詞辯論期日到場，核無民事訴
    訟法第386 條所列各款情形，爰依原告之聲請，由其一造辯
    論而為判決。
貳、實體方面
一、原告主張：被告依其一般社會生活之通常經驗，本可預見任
    意將金融機構帳戶存摺、金融卡、密碼交付於人，足供他人
    作為不法詐取他人款項之用，竟以前開結果之發生亦不違反
    其本意之幫助詐欺犯意，於民國108年7、8月間某日，在臺
    北市某「85度C」飲料店，將其所申辦使用之國泰世華商業
    銀行（下稱國泰世華銀行）大甲分行帳號000-000000000000
    號帳戶（下稱系爭帳戶）之存摺、金融卡（含密碼）及網路
    銀行密碼，交予真實姓名年籍不詳、自稱「謝宇志」之男子
    使用，幫助「謝宇志」所屬之詐欺集團利用系爭帳戶詐取他
    人財物。嗣該詐欺集團取得系爭帳戶資料後，旋即意圖為自
    己不法之所有，基於詐欺取財之犯意，在網際網路IG上刊登
    不實之投資博奕相關資料，嗣原告於108年9月30日某時，瀏
    覽該訊息並依指示註冊該網站會員後，再加入通訊軟體LINE
    「賺錢卡丁」群組後，該詐欺集團成員以可以協助投資云云
    ，致原告不疑有詐而陷於錯誤，於108年10月8日下午3時3分
    許及同日下午3時5分許，以行動電話經由網路銀行分別匯款
    新臺幣（下同）50,000元、50,000元至被告系爭帳戶，旋遭
    提領一空。原告因此受有100,000元金額之損害，並因受此
    不法侵害，身心均痛苦異常，請求賠償慰撫金100,000元。
    為此，爰依侵權行為之法律關係提起本件訴訟。並聲明：㈠
    被告應給付原告200,000元，及自108年10月8日起至清償日
    止，按年息百分之5計算之利息。㈡願供擔保，請准宣告假執
    行。
二、被告未於言詞辯論期日到場，亦未提出書狀作何聲明或陳述
    。
三、本院之判斷：
  ㈠查被告知悉依一般社會生活之通常經驗，金融帳戶係個人理
    財之重要工具，為個人信用之表徵，且在金融機構申請開立
    金融帳戶並無特殊限制，一般人無故收集取得他人金融帳戶
    使用之行徑常與財產犯罪之需要密切相關，而預見將金融帳
    戶提供他人使用，可能幫助他人作為遂行詐欺取財犯罪之工
    具，藉此逃避執法人員循線追查，仍基於縱令他人將其所提
    供之金融帳戶用以從事詐欺取財犯罪，亦不違背其本意之幫
    助詐欺取財之不確定故意，有於108 年7 月、8 月間之某日
    ，先依自稱「謝宇志」之人之指示，將其所申請開立系爭帳
    戶之存摺、金融卡（含密碼），在臺北市某85度C 門市內，
    交付與真實姓名年籍不詳之人；嗣真實姓名年籍不詳之詐欺
    犯罪者取得系爭帳戶後，即意圖為自己不法之所有，基於詐
    欺取財之犯意，於108 年9 月30日某時許，以LINE聯繫原告
    ，自稱係「Gambling Destiny」、「Bass」等人員，並佯稱
    ：係「B .G .R 國際」投資平台帶單老師、主任，可協助代
    為操作投資獲利云云，致原告陷於錯誤，依該詐欺犯罪者之
    指示，分別於108 年10月8 日下午3 時3 分許、下午3 時5 
    分許，以網路銀行匯款50,000元、50,000元至系爭帳戶等事
    實，被告因上開行為經本院109年度苗簡字第1063號刑事簡
    易判決認定其幫助犯詐欺取財罪，處拘役50日在案，有前開
    刑事判決書在卷可稽，並經本院調取前開刑事判決案卷之被
    告於警詢、偵查、刑事準備程序中之陳述、原告於警詢時之
    陳述及報案資料、系爭帳戶個人資料及往來明細、原告提供
    之網路銀行轉帳紀錄擷圖、系爭帳戶個資檢視、原告提供之
    「B .G .R 國際」網站資料等件審閱無誤。又被告對於原告
    主張之事實，已於相當時期受合法通知，然於言詞辯論期日
    未到場，亦未提出書狀爭執，依民事訴訟法第280 條第3 項
    前段準用同條第1 項前段規定，視同自認，堪信原告主張之
    上開事實為真實。
　㈡按因故意或過失，不法侵害他人之權利者，負損害賠償責任
    ；數人共同不法侵害他人之權利者，連帶負損害賠償責任；
    造意人及幫助人，視為共同行為人，民法第184 條第1 項前
    段、第185 條第1 項前段、第2 項分別定有明文。又連帶債
    務之債權人，得對於債務人中之一人或數人或其全體，同時
    或先後請求全部或一部之給付，民法第273 條第1 項亦有明
    定。被告將系爭帳戶之存摺、提款卡及密碼交付予他人，係
    提供犯罪工具幫助詐欺集團成員提領原告遭詐騙之款項，視
    為共同行為人，依前開規定，自應與詐欺集團成員就原告所
    受損害負連帶賠償責任。
　㈢茲就原告請求之損害賠償金額是否有理由，分述如下：
　1.原告匯款至系爭帳戶之款項：原告受詐騙而匯款共100,000
    元至被告系爭帳戶之事實，已如前述，是原告本於侵權行為
    之法律關係，請求被告賠償100,000元，為有理由，應予准
    許。
　2.慰撫金：不法侵害他人之身體、健康、名譽、自由、信用、
    隱私、貞操，或不法侵害其他人格法益而情節重大者，被害
    人雖非財產上之損害，亦得請求賠償相當之金額，民法第19
    5 條第1 項前段定有明文。考諸其立法理由所保護之權利客
    體，乃採列舉主義，亦即須上開條文列舉之身體、健康、名
    譽、自由、信用、隱私、貞操權或人格法益受有侵害而情節
    重大，且與行為人行為間具有相當因果關係，始可請求非財
    產上損害賠償，苟非前揭權利受損，當然即無適用該條文之
    餘地。本件原告雖主張因本件受詐欺而請求被告賠償精神損
    失100,000元云云，但依前述，被告幫助上開詐欺集團成員
    於上揭時、地，以前開方法使原告陷於錯誤而交付款項，致
    原告受有財產之損害，係以詐騙手法侵害原告之財產權，並
    未直接侵害原告之身體、健康等人格權或其他人格法益，原
    告復未舉證證明本件被告之行為究係侵害原告何項人格法益
    ，縱原告因被告之行為而致精神上痛苦，亦不得依前開規定
    請求精神慰撫金，故原告請求被告賠償精神慰撫金100,000
    元，於法不合，不應准許。
四、給付無確定期限者，債務人於債權人得請求給付時，經其催
    告而未為給付，自受催告時起，負遲延責任。其經債權人起
    訴而送達訴狀，或依督促程序送達支付命令，或為其他相類
    之行為者，與催告有同一之效力；遲延之債務，以支付金錢
    為標的者，債權人得請求依法定利率計算之遲延利息。但約
    定利率較高者，仍從其約定利率；應付利息之債務，其利率
    未經約定，亦無法律可據者，週年利率為百分之5 ，民法第
    229 條第2 項、第233 條第1 項、第203 條分別定有明文。
    本件原告得請求被告給付之金額，給付並無確定期限，而原
    告起訴請求，刑事附帶民事訴訟狀繕本業於109年9月17日送
    達被告，有本院送達證書在卷足參（見本院109年度附民字
    第96號卷第13頁），已生催告給付之效力；參諸前開規定，
    原告請求被告給付自上開書狀繕本送達翌日即109年9月18日
    起至清償日止，按年息5%計算之遲延利息，應屬有據。逾此
    部分之請求，為無理由，應予駁回。
五、綜上所述，原告依侵權行為之法律關係，請求被告給付100,
    000元，及自109年9月18日起至清償日止，按年息5%計算之
    利息，為有理由，應予准許；逾此部分之請求，為無理由，
    應予駁回。
六、本件原告勝訴部分係依民事訴訟法第427 條第1 項規定適用
    簡易程序所為被告敗訴之判決，依同法第389 條第1 項第3
    款規定，本院應依職權宣告假執行。原告陳明願供擔保請准
    宣告假執行，僅係促使本院職權之發動，爰不另為准駁之諭
    知。至原告敗訴部分，其假執行之聲請已失所依附，應併予
    駁回。
七、訴訟費用負擔之依據：民事訴訟法第79條。
中　　華　　民　　國　　110 　年　　11　　月　　25　　日
                  苗栗簡易庭  法  官  賴映岑
 以上正本係照原本製作。
如對本判決上訴，須於判決送達後20日內向本院提出上訴狀。
如委任律師提起上訴者，應一併繳納上訴審裁判費。
                              書記官  蔡忞旻
中　　華　　民　　國　　110 　年　　11　　月　　25　　日